【裁判字號】    97,裁,5297
【裁判日期】    971211
【裁判案由】    營業稅
【裁判全文】
最  高  行  政  法  院  裁  定
                                      97年度裁字第5297號
上  訴  人  春竹營造有限公司
代  表  人  甲○○
訴訟代理人  卓隆燁
被 上訴 人  財政部臺灣省北區國稅局
代  表  人  陳文宗
上列當事人間營業稅事件，上訴人對於中華民國97年8月13日臺
北高等行政法院97年度訴更一字第44號判決，提起上訴，本院裁
定如下：
    主  文
上訴駁回。
上訴審訴訟費用由上訴人負擔。
    理  由
一、按對於高等行政法院判決之上訴，非以其違背法令為理由，
    不得為之，行政訴訟法第242條定有明文。依同法第243條第
    1項規定，判決不適用法規或適用不當者，為違背法令；而
    判決有同條第2項所列各款情形之一者，為當然違背法令。
    是當事人對於高等行政法院判決上訴，如依行政訴訟法第24
    3條第1項規定，以高等行政法院判決有不適用法規或適用不
    當為理由時，其上訴狀或理由書應有具體之指摘，並揭示該
    法規之條項或其內容；若係成文法以外之法則，應揭示該法
    則之旨趣；倘為司法院解釋或本院之判例，則應揭示該判解
    之字號或其內容。如以行政訴訟法第243條第2項所列各款情
    形為理由時，其上訴狀或理由書，應揭示合於該條項各款之
    事實。上訴狀或理由書如未依此項方法表明者，即難認為已
    對高等行政法院判決之違背法令有具體之指摘，其上訴自難
    認為合法。
二、本件上訴人於民國（下同）89年3月17日及6月8日進貨，取
    具虛設行號有洋開發有限公司（下稱有洋公司）開立之統一
    發票2紙，銷售額合計新臺幣（下同）1,895,445元，營業稅
    額94,772元，作為進項憑證申報扣抵銷項稅額，經法務部調
    查局臺北市調查處（下稱臺北市調查處）查獲，通報被上訴
    人所屬信義稽徵所查認屬實後核定補徵營業稅額94,772元，
    並按所漏稅額處5倍罰鍰473,800元（計至百元止），上訴人
    不服，申請復查，經被上訴人93年12月29日北區國稅法一字
    第0930032114號復查決定書駁回。上訴人猶有未服，提起訴
    願亦遭決定駁回後，提起行政訴訟，經原審法院以95年5月
    25日94年度訴字第1785號判決（下稱前程序判決）撤銷前開
    訴願決定及原處分，被上訴人不服提起上訴，經本院以97年
    3月31日97年度判字第202號判決廢棄原審判決，發回原審更
    為審理。案經原審駁回上訴人在原審之訴。
三、本件上訴人對於高等行政法院判決上訴，主張：原判決僅以
    刑事偵查中、尚未經刑事法院審理確認之卷證資料作為本件
    認定事實之基礎；又對訴外人張燦輝是否為有洋公司之負責
    人、有洋公司是否為虛設行號以及是否確為上訴人之實際交
    易對象等情，均未予詳查，依證人張燦輝在臺北地方法院刑
    事庭之陳述有洋公司並非虛設行號；另依財政部95年5月23
    日臺財稅字第9504535500號函釋，上訴人應予免罰，原判決
    有判決適用法規不當、不備理由及理由矛盾等違誤等語，雖
    以該判決違背法令為由，惟查原判決認定事實以敘明其所憑
    之證據及得心證之事由甚詳，與證據法則及經驗法則無違。
    證人張燦輝在刑事庭僅就三凱公司成立經過供述，與有洋公
    司無關。次查財政部上述函亦僅重申應確實查核交易雙方進
    、銷貨情形，並非不適用財政部83年函釋。故核上訴理由狀
    所載內容，無非係就原審取捨證據、認定事實之職權行使，
    指摘其為不當，或係以其一己對法律規定之誤解，任意指摘
    原審駁斥其主張之理由為不當，而未具體表明原判決所適用
    之法規確有如何違背法令之處，或有如何違背司法院解釋及
    本院判例，及有如何合於行政訴訟法第243條第2項所列各款
    之情形，難認為已對原判決之違背法令有具體之指摘。依首
    揭說明，其上訴自不合法，應予駁回。
四、據上論結，本件上訴為不合法，依行政訴訟法第249條第1項
    前段、第104條、民事訴訟法第95條、第78條，裁定如主文
    。
中    華    民    國    97    年    12    月    11    日
                    最高行政法院第二庭
                        審判長法官  高  啟  燦
                              法官  帥  嘉  寶
                              法官  胡  方  新
                              法官  黃  合  文
                              法官  廖  宏  明
以  上  正  本  證  明  與  原  本  無  異
中    華    民    國    97    年    12    月    11    日
                              書記官  彭  秀  玲


司法院資訊處製作；財團法人民間司法改革基金會備份。
